【裁判字號】    98,交聲,1689
【裁判日期】    980803
【裁判案由】    聲明異議
【裁判全文】
臺灣高雄地方法院交通事件裁定        98年度交聲字第1689號
原處分機關  高雄市政府交通局
受處分人即
異  議  人  甲○○
上列異議人即受處分人因違反道路交通管理處罰條例案件，對於
高雄市政府交通局民國98年6 月1 日所為之處分（高市交裁字第
裁32-B00000000號）聲明異議，本院裁定如下：
    主  文
異議駁回。
    理  由
一、聲明異議意旨略以：受處分人即異議人甲○○固於民國98年
    5 月9 日晚間7 時47分將車號7828-WS 自用小客車，停放於
    高雄市○○路旁，雖後輪壓在紅線上，惟有80% 之車身均未
    停在紅線區，且該地之紅線原係為禁止有車停放在橋之兩端
    ，阻礙交通，自不應再往兩側延伸；又拖吊人員將異議人之
    上開車輛上滑車後，竟將其向後拉，再行拍照，顯有作弊行
    為，為此聲明異議等語。
二、按在設有禁止臨時停車標線處所不得臨時停車；汽車停車時
    ，禁止臨時停車處所不得停車，道路交通安全規則第111 條
    第1 項第3 款、第112 條第1 項第1 款分別定有明文。次按
    ，汽車駕駛人停車時，在禁止臨時停車處所停車者，處新臺
    幣（下同）600 元以上1200元以下罰鍰，道路交通管理處罰
    條例第56條第1 項第1 款亦定有明文。
三、經查：
  (一)異議人自承於上開時間，將前揭車輛之部分車身停放於畫有
    紅線之路段，並有異議人提出拖吊人員在前揭車輛未上滑輪
    前之照片（即本院第7 頁附件5 所示之照片）及高雄市政府
    交通局違反道路交通管理事件裁決書在卷可稽，異議人違規
    事實，事證明確。
  (二)異議人雖以僅部分車身停於紅線處資為抗辯。惟依道路交通
    安全規則第111 條第1 項第3 款及道路交通管理處罰條例第
    56條第1 項第1 款規定，在設有禁止臨時停車標誌、標線處
    所臨時停車即屬違規行為，與所停車輛之車身是否全部停於
    紅線處無涉，否則行為人即可將車體一部份停在紅線外以規
    避上開規定，則上開劃設禁止臨時停車之標線以維持交通秩
    序之意義即已喪失，從而本件異議人之前開車輛所停位置既
    與劃設紅線之路段有所重疊，已屬禁止臨時停車路段範圍之
    內，不因其占用紅線路段之長度為全部車身或部分車身而有
    所不同，仍屬在禁止臨時停車處所停車之違規行為至明。
  (三)異議人又以該處之紅線原係為禁止有車停放在橋之兩端，阻
    礙交通，自不應再往兩側延伸等語置辯。惟查有關道路交通
    標誌、標線、號誌之設置係屬行政處分（最高行政法院98年
    度裁字第622 號判決要旨參照），倘異議人就上開設置有所
    不服，應循行政爭訟途徑解決。上開路段既劃為禁止臨時停
    車區，駕駛人自有遵守之義務。異議人所辯，核無足採。
  (四)異議人另以拖吊人員將異議人之上開車輛上滑車後，竟將其
    向後拉，再行拍照，顯有作弊行為抗辯。查異議人提出拖吊
    人員在前揭車輛上滑輪後之照片（即本院第7 頁附件7 所示
    之照片），固與未上滑輪前之照片（即本院第7 頁附件5 所
    示之照片）之位置不同，惟未上滑輪前之照片即車輛原停放
    處所確係在紅線處，異議人違規事實明確，拖吊人員應無造
    假之需要。上開本院第7 頁附件7 ，連同附件8 所示之照片
    係表示拖吊時確有將違規車輛上滑輪始拖離現場，並非直接
    拖離，以避免將來因車主主張車輛遭拖吊受有損害之舉，尚
    非用以證明異議人停車之位置。是以異議人上開抗辯亦不可
    採信。
四、綜上所述，異議人確有於上開時、地於禁止臨時停車處所停
    車之違規情事，原處分機關依道路交通管理處罰條例第56條
    第1 項第1 款之規定，裁處異議人罰鍰900 元，核無違誤，
    本件異議為無理由，應予駁回。
據上論斷，應依道路交通案件處理法第19條，裁定如主文。
中    華    民    國    98    年    8     月    3     日
                  交通法庭      法  官  施介元
以上正本證明與原本無異。
如不服本裁定，應於收受送達後5 日內向本院提出抗告狀。
中    華    民    國    98    年    8     月    3     日
                                書記官  葉玉芬


司法院資訊處製作；財團法人民間司法改革基金會備份。
